【裁判字號】    99,簡上,751
【裁判日期】    991013
【裁判案由】    侵占
【裁判全文】
臺灣板橋地方法院刑事判決             99年度簡上字第751號
上  訴  人
即  被  告  乙○○
上列上訴人即被告因侵占案件，不服本院中華民國99年5 月18日
99年度簡字第4385號第一審判決（原聲請簡易判決處刑案號：99
年度偵字第11323 號），提起上訴，本院管轄之二審合議庭判決
如下：
    主      文
上訴駁回。
乙○○緩刑貳年。
    事實及理由
一、本案經本院審理結果，認第一審以上訴人即被告乙○○犯侵
    占罪，依刑法第2 條第1 項前段、第335 條第1 項、修正前
    刑法第41條第1 項前段、中華民國96年罪犯減刑條例第2 條
    第1 項第3 款、第7 條等規定，判決判處被告有期徒刑4 月
    ，如易科罰金，以銀元3 百元即新臺幣9 百元折算1 日，減
    為有期徒刑2 月，如易科罰金，以銀元3 百元即新臺幣9 百
    元折算1 日，其認事用法均無違誤，量刑亦屬妥適，應予維
    持，是除原判決事實及理由欄第一項第二行之「及併辦意旨
    書」部分顯屬贅載而應刪除；證據部分應補充被告於本院合
    議庭審理時之自白外，爰均引用如附件第一審刑事簡易判決
    書記載之事實、證據及理由。
二、查被告乙○○就本案犯罪事實均坦承不諱，且對原審判決認
    定之犯罪事實及量處刑度復無任何爭執，提起上訴僅係請求
    本院考量其已與告訴人甲○○和解，能酌予宣告緩刑自新機
    會等情，是核原審判決認事用法及量刑既無不當，被告上訴
    顯無理由，應予駁回。末按犯罪在刑法新法施行前，於新法
    施行後之緩刑之宣告，應適用新法第74條之規定（最高法院
    95年第8 次刑事庭會議決議可資參照）。亦即，就緩刑之宣
    告，係依裁判時之情狀為其考量標準，此部分應逕依裁判時
    之法律為適用基準，無須比較新舊法。查被告未曾因故意犯
    罪受有期徒刑以上刑之宣告，有臺灣高等法院被告前案紀錄
    表附卷可憑，其因一時失慮致犯本案，現已坦認犯行，且與
    告訴人達成和解清償本案所侵占之款項完竣，業據告訴人於
    本院審理時陳明無訛，並有和解書影本1 份附卷可稽，足認
    被告尚有悔意，故本院認被告經此教訓後，應無再犯之虞，
    就被告所宣告之刑，以暫不執行為適當，爰依刑法第74條第
    1 項第1 款規定，併予宣告緩刑2 年，以勵自新。
據上論斷，應依刑事訴訟法第455 條之1 第1 項、第3 項、第36
8 條、第373 條，刑法第74條第1 項第1 款，判決如主文。
本案經檢察官王家春到庭執行職務。
中    華    民    國    99    年    10    月    13    日
                刑法第七庭  審判長法  官  彭 全 曄
                                  法  官  林 鈺 琅
                                  法  官  張 兆 光
上列正本證明與原本無異。
不得上訴。
                                  書記官  曹 秋 冬
中    華    民    國    99    年    10    月    13    日

司法院資訊處製作；財團法人民間司法改革基金會備份。
